臺灣臺南地方法院刑事判決　
111年度交訴字第59號
公  訴  人  臺灣臺南地方檢察署檢察官
被      告  方國銘


上列被告因過失致死案件，經檢察官提起公訴（111年度調偵字
第260號），被告於準備程序期日就被訴事實為有罪之陳述，本
院合議庭裁定由受命法官獨任進行簡式審判程序，判決如下：
    主  文
方國銘犯過失致人於死罪，處有期徒刑陸月，如易科罰金，以新
臺幣壹仟元折算壹日。緩刑貳年，並應按本院111年度南司刑移
調字第590號調解筆錄內容支付損害賠償。
    事  實
一、方國銘於民國110年7月21日上午7時13分許，駕駛車牌號碼000
    -00號自用大貨車，沿臺南市東山區165線公路由北往南行駛
    至165線公路16.5公里處時，本應注意汽車行駛時，駕駛人
    應注意車前狀況、隨時採取必要之安全措施，而依當時天候
    晴、日間自然光線、柏油路面乾燥、無缺陷及障礙物，客觀
    上並無不能注意之情事，竟疏未注意車前狀況，貿然前行，
    適同向騎乘自行車沿路緣行駛之吳木振，亦疏未注意安全距
    離即貿然左偏，方國銘因此閃避不及而與吳木振發生碰撞，
    致吳木振人車倒地，受有頭部外傷併頭顱骨骨折、右側硬腦
    膜下腔出血、大範圍右腦挫傷出血併嚴重腦腫、左側鎖骨閉
    鎖性骨折、右側肋骨骨折、左側手肘、腕部、手部擦傷等傷
    害，經送醫治療後仍於110年7月25日20時25分許因嚴重腦腫致
    中樞腦幹衰竭死亡。方國銘於肇事後，停留在現場，向前來
    處理車禍之員警表明其為肇事者，並接受裁判。
二、案經臺灣臺南地方檢察署檢察官相驗後自動檢舉偵查起訴。
    理  由
一、被告方國銘於準備程序進行中就被訴事實為有罪之陳述，經
    本院告知簡式審判程序之旨並聽取檢察官、被告之意見後，
    裁定進行簡式審判程序，是本件之證據調查，依刑事訴訟法
    第273條之2規定，不受同法第159條第1項、第161條之2、第
    161條之3、第163條之1及第164條至第170條規定之限制，合
    先敘明。　
二、上揭犯罪事實，業據被告於本院審理中坦承不諱，核與證人
    即告訴人吳林甜於警詢指訴情節相符，且有臺南市政府警察
    局白河分局道路交通事故現場圖、道路交通事故調查表㈠、㈡、
    現場照片、監視器翻拍照片、被告之行車紀錄器翻拍照片(
    見相驗卷第26至30、56至78、118至120頁)、奇美醫療財團
    法人柳營奇美醫院診斷證明書、法務部法醫研究所110年8月
    6日法醫毒字00000000000號函所檢附之毒物化學鑑定書(見
    相驗卷第52、122至124頁)、車號查詢汽車車籍(見相驗卷第
    38頁)、臺灣臺南地方檢察署勘驗筆錄、相驗屍體證明書、檢
    驗報告書、相驗照片(見相驗卷第90、96至105、110至115頁
    )在卷可資佐證，足認被告上開自白，確與事實相符，而可
    採信。　　　
三、按汽車行駛時，駕駛人應注意車前狀況，並隨時採取必要之
    安全措施，道路交通安全規則第94條第3項前段定有明文，
    此亦為一般駕駛人所具有之交通常識，及駕駛時應注意並能
    注意遵守之事項。被告考領有普通貨車之駕駛執照，有證號
    查詢汽車駕駛人資料在卷可查(見相驗卷第36頁)，對於上開
    交通規則自應知之甚詳。且車禍當時天候晴、日間自然光線
    、柏油路面乾燥、無缺陷及障礙物、視距良好，有前揭道路
    交通事故調查報告表及現場照片可佐，並無不能注意之情事
    ，被告竟疏未注意遵守前揭交通規則，致發生本件交通事故
    ，其駕車行為顯有過失甚明。此外，本件交通事故經送鑑定
    肇事責任，結果亦認：被害人騎乘腳踏車，左偏行駛未注意
    安全距離，為肇事主因；被告駕駛自大貨車，未注意車前狀
    況，為肇事次因等情，有臺南市車輛行車事故鑑定會110年1
    2月3日南市交鑑字第1101468752號函檢附之鑑定意見書、臺
    南市政府111年4月28日府交智安字第1110556503號函檢附之
    臺南市車輛行車事故鑑定覆議委員會覆議意見書在卷可憑(
    見偵卷第10至13頁、本院卷第25至28頁），益徵被告就本件
    車禍之發生，確有過失。至被害人雖亦有左偏行駛未注意安
    全距離之過失，惟上開車禍既係被告前開過失行為所合併肇
    致，即不得因此解免其過失責任。再被害人因本件車禍受傷
    ，致生死亡結果，足認被告之過失行為與被害人之死亡結果
    間，具有相當之因果關係。從而，本件事證明確，被告犯行
    洵堪認定，應予依法論科。　　
四、核被告所為，係犯刑法第276條之過失致人於死罪。被告於
    肇事後，向至現場處理車禍事宜尚不知肇事者之警員主動表
    示其為肇事車輛之駕駛人，並接受裁判，有臺南市政府警察
    局白河分局交通分隊道路交通事故肇事人自首情形紀錄表附
    卷可稽（見相驗卷第32頁），合於自首之要件，爰依刑法第
    62條前段規定減輕其刑。爰以行為人之責任為基礎，審酌被
    告駕車未遵守交通規則，以維護用路人車之安全，於肇事路
    段疏未注意車前狀況，肇致本件車禍，造成被害人傷重不治
    死亡，使被害人家屬承受喪失親人之苦痛，行為實有不當；
    兼衡被害人騎乘腳踏車亦有前揭所述過失，且被告犯後自首
    、坦承犯行，並與被害人家屬達成和解，徵得原諒，暨被告
    所陳述之智識程度、家庭經濟狀況等一切情狀，量處如主文
    所示之刑，並諭知易科罰金之折算標準，以資警惕。　　
五、被告未曾因故意犯罪受有期徒刑以上刑之宣告，有臺灣高等
    法院被告前案紀錄表在卷可按，其因一時疏失致罹刑章，犯
    後已與被害人家屬成立調解，取得諒解等情，有本院111年
    度南司刑移調字第590號調解筆錄附卷足憑(見本院卷第87至
    88頁)，堪認被告犯後態度良好，經此偵審程序，當知所警
    惕，信無再犯之虞，本院因認所宣告之刑以暫不執行為適當
    ，爰依刑法第74條第1項第1款規定，諭知緩刑2年，以啟自
    新。另按緩刑宣告，得斟酌情形，命犯罪行為人向被害人支
    付相當數額之財產或非財產上之損害賠償，刑法第74條第2
    項第3款定有明文，茲考量被告雖與被害人家屬成立調解，
    然尚未給付賠償金額，故本院為兼顧被害人家屬之權益，確
    保被告按承諾履行，以確實收緩刑之功效，認如課予被告按
    調解筆錄內容支付損害賠償之負擔，應屬適當，乃依前揭規
    定，併諭知被告應按調解筆錄內容向被害人支付損害賠償。
據上論斷，應依刑事訴訟法第273條之1第1項、第299條第1項前
段，判決如主文。
本案經檢察官白覲毓提起公訴，檢察官羅瑞昌到庭執行職務。
中　　華　　民　　國　　111 　年　　8 　　月　　29　　日
                  刑事第七庭  法　官  孫淑玉 
　以上正本證明與原本無異。
如不服本判決應於收受本判決後20日內向本院提出上訴書狀，並
應敘述具體理由。其未敘述上訴理由者，應於上訴期間屆滿後20
日內向本院補提理由書狀（均須按他造當事人之人數附繕本）「
切勿逕送上級法院」。 
 　　　　　　　　　　　　　　 書記官　張儷瓊
中　　華　　民　　國　　111 　年　　8 　　月　　30　　日
附錄本案論罪科刑法條：
中華民國刑法第276條
因過失致人於死者，處5年以下有期徒刑、拘役或50萬元以下罰
金。